en: liquid egg yolk, liquid yolk
bg: течен яйчен жълтък
ca: rovell d'ou liquid
de: flüssiges Eigelb
es: yema de huevo liquida
fi: Nestemäinen kanan keltuainen
fr: jaune d'œuf liquide, jaune d'oeuf liquide
hr: tekući žumanjak
it: tuorlo d'uovo liquido
nl: vloeibaar eigeel
pl: płynne żółtko jaja

fr: jaune d'œuf liquide pasteurisé, jaune d'oeuf liquide pasteurisé
nl: gepasteuriseerd vloeibaar eigeel

fr: jaune d'œuf frais, jaunes d'œufs frais, jaune d'oeuf frais, jaunes d'oeufs frais, jaune d'œufs frais, jaune d'oeufs frais
it: tuorlo d'uova fresche, tuorlo d'uovo fresco

en: sugared egg yolk
de: gezuckertes Eigelb, Eigelb gezuckert
fi: sokeroitu munankeltuainen
fr: jaunes d'oeufs sucrés
hr: pošećereni žumanjak
it: Tuorlo d'uovo zuccherato
nl: gesuikerd eigeel

fr: jaune d'œuf salé, jaunes d'œufs salés, jaune d'oeuf salé, jaunes d'oeufs salés
de: Eigelb gesalzen
nl: gezouten eigeel

fr: issu de poules élevées au sol
de: aus Bodenhaltung
it: d'allevamento al suolo
nl: van scharrelkippen

fr: d'élevage en plein air
de: aus Freilandhaltung
it: d'allevamento all'aperto

en: Quail eggs, Quail egg
bg: Пъдпъдъчи яйца
de: Wachteleier, Wachtelei
fi: viiriäisenmuna
fr: œufs de caille, oeufs de cailles, oeufs de caille
hr: prepeličja jaja
id: Telur puyuh
it: uova di quaglia
ja: うずら卵
ko: 메추리알
nl: kwartelei, kwarteleieren
nn: Vaktelegg
ru: Перепелиные яйца, Яйцо перепёлок
tg: Тухми бедона
th: ไข่นกกระทา
vi: Trứng cút
zh: 鹌鹑蛋

en: egg derivatives
de: aus Ei, enthält Hühnerei
es: derivado del huevo, derivado de huevo, productos derivados de huevo
hr: derivati ​​jaja
it: derivati dell'uovo

en: duck egg
bg: патешко яйце
ca: ou d'ànec
de: Enteneier
es: huevo de pato
fi: ankanmuna
fr: œuf de canard, oeuf de canard
hr: pačje jaje
it: uovo d'anatra
ja: あひる卵
ko: 오리알
nl: eendenei
ru: яйцо утки
zh: 鴨蛋

en: Raw duck egg
fr: Oeuf de cane cru
it: uovo di anatra crudo

en: dashimaki tamago
ja: だし巻き玉子, だし巻き卵

en: tuna egg, tuna eggs
it: uova di tonno, uova (tonno), uova tonno

en: lumpfish egg, lumpfish eggs, lumpsucker egg, lumpsucker eggs
it: uova di lompo, uova (lompo), uova lompo

en: extract
be: Экстракт
bg: екстракт
ca: extret
de: Extrakt
es: Extracto
et: Ekstrakt
fa: استخراج کردن
fi: uute, uutetta
fr: extrait
he: תרכיז
hr: ekstrakt
hu: kivonat
hy: Էքստրակտներ
id: Ekstrak
it: estratto
ja: エキス
kn: ಸಾರ
ky: Экстракттар
lt: ekstraktas
lv: ekstrakts
nl: extract, extracten
pl: ekstrakt, ekstrakty
pt: extrato, extracto
ru: Экстракт
sl: ekstrat
sq: Ekstrakti
uk: Екстракт

en: natural extract
bg: натурален екстракт
ca: extracte natural, extractes naturals
de: Natürliches Extrakt
es: extracto natural, extractos naturales
fi: luontainen uute
fr: extraits naturels
hr: prirodni ekstrakt
it: estratto naturale
nl: natuurlijk extract
pt: extrato natural, extracto natural

en: vegetable extract, vegetable extracts
bg: зеленчуков екстракт
de: Gemüseextrakte
es: Extrato vegetal, extratos vegetales
fi: kasvisuute, kasvisuutteet
fr: extraits végétaux
hr: biljni ekstrakt, biljni ekstrakti sa svojstvom
it: estratto vegetale, estratti vegetali
lt: daržovių ekstraktas
lv: augu ekstrakts
nl: plantaardig extract, plantaardige extracten
pl: ekstrakty warzyw, ekstrakt warzyw
pt: extrato de vegetais, extracto de vegetais
sv: grönsaksextrakt

de: färbende Konzentrate
fr: concentré colorant

en: concentrate
hr: koncentrat
nb: konsentrat
sv: koncentrat

en: concentrated extract
de: Extraktkonzentrat
es: extracto concentrado
fi: uutetiiviste
fr: extrait concentré
it: estratto concentrato